臺灣臺北地方法院行政訴訟判決　
111年度交字第169號
原      告  魏清訓  
被      告  臺北市交通事件裁決所


代  表  人  蘇福智  
訴訟代理人  吳維中  
            石蕙銘  
上列當事人間交通裁決事件，原告不服被告民國111年2月25日北
市裁催字第22-A00S6F630號裁決，提起行政訴訟，本院判決如下
：
    主  文
原處分撤銷。
訴訟費用新臺幣參佰元由被告負擔。被告應給付原告新臺幣參佰
元。
    事實及理由
一、程序事項：
　㈠按「原告於判決確定前得撤回訴之全部或一部。但於公益之
    維護有礙者，不在此限。」行政訴訟法第113條第1項定有明
    文。本件原告起訴後，雖於民國111年6月1日（以本院收文
    日為據）具狀撤回（參本院卷第115頁），惟本件因訴外人
    魏清雄冒原告之名接受取締（詳下述），涉有刑法偽造文書
    罪章罪名之嫌，並足生損害於原告及警察機關對於案件管理
    之正確性，本院因認原告撤回起訴，將於公益之維護有礙，
    乃不予准許，先此敘明。
　㈡本件係因原告不服被告依道路交通管理處罰條例（以下簡稱
    為道交條例）第8條所為之裁決，提起行政訴訟，經核屬行
    政訴訟法第237 條之1 第1項第1 款規定之交通裁決事件，
    爰依同法第237 條之7 規定，不經言詞辯論，逕為判決。
二、事實概要：
　㈠訴外人魏清雄於民國110年3月30日下午5時28分許，騎乘訴外
    人朱翊菲所有車號000-000號普通重型機車，循臺北市內湖
    區成功路5段東向西行駛至與大湖山莊街（該街位於成功路
    與大湖山莊街120巷間路段為南往北單向）交岔路口時，在
    該路口向南停等，為臺北市政府警察局內湖分局（以下稱為
    舉發機關）巡邏員警目睹後攔停取締，魏清雄冒稱姓名為「
    魏清訓」即原告，舉發機關員警乃以原告涉有道交條例第45
    條第1項第1款「汽車駕駛人不按遵行之方向行駛」之違規事
    實，當場製開掌電字第A00S6F630號舉發通知單進行舉發。
　㈡原告並未於舉發通知單所載應到案日期前提出陳述，或到案
    聽候裁決，被告於111年2月25日依法逕行裁決，並於111年3
    月1日送達原告住所。原告即於3月2日、3月5日向被告提出
    申訴，經舉發機關查復認為屬實，被告乃函復仍依道交條例
    規定裁處。原告於111年3月15日具狀向本院提起本件行政訴
    訟。　　
三、本件原告主張本件系爭違規之駕駛人及車輛均非其本人，原
    告也未到過內湖區成功路5段，本件係個資遭他人盜用向員
    警冒名簽罰單等語。並聲明：原處分撤銷。
四、本院之判斷：
　㈠經查，系爭機車於前揭違規時間，與另一車號000-000號普通
    重型機車（駕駛人：黃冠星）在上開違規地點逆向停等，為
    舉發機關巡邏員警發現並進行取締等情，已有舉發機關員警
    閻晁瑋所提出之職務報告可參（本院卷第63頁）。而騎乘系
    爭機車之騎士於員警進行人別調查時，告稱未帶證件、姓名
    為「魏清訓」、身分證字號為AXXXXXXXXX（詳卷，即原告身
    分證字號）等，員警因以「魏清訓」為違規行為人，當場以
    掌上型器材開單舉發等情，則據本院當庭勘驗該員警密錄器
    所拍攝之取締過程採證光碟，製有勘驗筆錄可稽（本院卷第
    78頁至第79頁）。
　㈡次查，本件違規之系爭機車雖登記為訴外人朱翊菲所有，然
    該機車之違規紀錄，除本件外，違規行為人均為「魏清雄」
    ，已據被告查明（參本院卷第59頁）。本院再傳喚訴外人魏
    清雄到院，則坦稱「（問：車號000000號機車是否由你騎乘
    ？）是的，車主是朱翊菲。這台車有時候我會騎，有時候也
    會借給一同做事的人，我與車主是朋友，車主同意我使用這
    台車。」、「（問：110年3月30日下午5時28分左右，是否
    有與黃冠星一同騎車遭員警攔查取締逆向違規？）有，（本
    院卷）89頁及91頁下面那張照片是我本人。」、「（問：此
    舉發通知單上簽名是誰簽名的？）上面魏清訓的簽名是我簽
    的。」等語（本院卷第126頁、第127頁），故本件系爭違規
    之行為人確為訴外人魏清雄，而非原告，已堪認定。
五、綜上所述，本件系爭違規之行為人既非原告，原處分以之為
    受處分人而裁罰，事實認定即有錯誤，原告訴請撤銷，乃有
    理由，應予准許。
六、本件第一審裁判費為300元，應由敗訴之被告負擔。而上開
    訴訟費用300元前已由被告預為繳納，而依行政訴訟法第237
    條之8第1項規定，法院為裁判費用之裁判時，應確定其費用
    額；而其立法理由在於為免交通裁決事件之當事人於判決確
    定後另行聲請確定訴訟費用之勞費，爰參考民事訴訟法第43
    6條之19規定，明定本條。從而，確定費用額之方法，應依
    行政訴訟法第104條規定準用民事訴訟法第93條規定。據之
    ，被告應給付原告之訴訟費用額，係300元，爰確定第一審
    訴訟費用額如主文第2項所示。
據上論結，本件原告之訴為有理由，依行政訴訟法第237條之8第
1項、第98條第1項前段，判決如主文。
中　　華　　民　　國　　111 　年　　7 　　月　　 1　　日
　　　　　　　　　行政訴訟庭　法　官　吳坤芳
上為正本係照原本作成。
如不服本判決，應於判決送達後20日內，向本院提出上訴狀並表
明上訴理由（原判決所違背之法令及其具體內容或依訴訟資料可
認為原判決有違背法令之具體事實），其未載明上訴理由者，應
於提出上訴後20日內向本院補提理由書（上訴狀及上訴理由書均
須按他造人數附繕本，如未按期補提上訴理由書，則逕予駁回上
訴），並應繳納上訴裁判費新臺幣750元。

中　　華　　民　　國　　111 　年　　7 　　月　　 1　　日
　　　　　　　　　　　　　　　書記官　林妙穗
訴訟費用計算書
項　　　　目　　　　　　　金　額（新臺幣）　　備　註
第一審裁判費　　　　　　　　300元
合        計　　　　　　　　300元